# 非同一控制下企业合并，取得的子公司的现金要不要在现流表中反映？

提问人：_ 冰人 时间：2014-05-09 18:00:29
陈版您好，请问下，在收购日，非同一控制下企业合并取得子公司，期末只需合并资产负债表。这样的话，取得的子公司期末的现金要不要调整母公司的现金流量表？

回答人：chenyiwei
如果是控股合并，则取得子公司在购买日的现金及现金等价物余额不需要调整母公司的个别现金流量表；在合并现金流量表中，实际支付的现金对价应与购买日被购买方所持有的现金及现金等价物抵销后按净额列报于“取得子公司或其他营业单位支付的现金净额”或者“收到的其他与投资活动有关的现金”项目内。（《讲解 2010 》P530～ 531 ）

提问人：_ 冰人 时间：2014-05-09 22:55:16
陈版，非同一控制下企业合并的购买日，只需编制合并资产负债表，但那您上面说的合并现金流量表中的调整，难道还要编制合并现金流量表吗？ 我准备在购买日，编制合并资产负债表，附注中披露合并资产负债表、母公司损益表、母公司现流表、母公司权益变动表。没有合并的现金流量表呢。不知道这样可否？

回答人：chenyiwei
是指在购买日所在的当期期末，编制该期报表时的处理。购买日当天无需编制合并现金流量表等期间报表。